臺灣苗栗地方法院刑事判決　　　　　　100年度交易字第258號
公　訴　人　臺灣苗栗地方法院檢察署檢察官
被　　　告　黃建華
上列被告因公共危險案件，經檢察官提起公訴（100 年度偵字第
5018號），被告於準備程序進行中就被訴事實為有罪之陳述，本
院裁定進行簡式審判程序，判決如下：
  主  文
黃建華服用酒類，不能安全駕駛動力交通工具而駕駛，累犯，處
有期徒刑壹年。
    犯罪事實
一、黃建華前因公共危險案件，於民國92年10月3 日，經臺灣苗
    栗地方法院檢察署（下稱苗栗地檢署）檢察官以92年度偵字
    第3690號為緩起訴處分；又因公共危險案件，於94年1 月10
    日，經本院以93年度苗交簡字第359 號判處有期徒刑3 月確
    定；上開緩起訴案件，嗣經檢察官撤銷緩起訴處分並聲請簡
    易判決處刑，本院於94年12月13日，以94年度苗交簡字第44
    7 號判處拘役55日確定；再因公共危險案件，於96年11月19
    日，經本院以96年度苗交簡字第674 號判處有期徒刑6 月確
    定；又因公共危險案件，於97年4 月3 日，經本院以97年度
    交易字第8 號判處有期徒刑8 月確定；復因公共危險案件，
    於97年5 月20日，經本院以97年度交易字第40號判處有期徒
    刑9 月確定；上開3 罪經合併定應執行有期徒刑1 年4 月確
    定，於98年10月7 日縮短刑期假釋出監，於假釋期間併付保
    護管束，於同年11月10日保護管束期滿未經撤銷，以已執行
    完畢論（構成累犯）。詎其猶不知悔改，於100 年8 月17日
    下午7 時30分許，在苗栗縣通霄鎮臺1 線134 公里處某檳榔
    攤內飲用啤酒若干後，於翌（18）日上午某時許，因前夜飲
    酒過量，仍陷於不能安全駕駛動力交通工具之狀態，猶騎乘
    車牌號碼RK8-109 號輕型機車，自其位於同縣通霄鎮平元里
    7 鄰平元23號之2 之住處出發，前往上開檳榔攤。嗣於100
    年8 月18日上午10時36分許，在上開檳榔攤前，因未配戴安
    全帽並逆向行駛，而為巡邏警員攔檢盤查，發覺其身上仍有
    濃厚酒味後，乃對其進行檢測，測得其吐氣酒精濃度仍高達
    每公升1.38毫克。
二、案經苗栗縣警察局通霄分局報告苗栗地檢署檢察官偵查起訴
    。
    理  由
一、本件被告黃建華所犯修正前刑法第185 條之3 公共危險罪，
    為死刑、無期徒刑、最輕本刑為3 年以上有期徒刑以外之罪
    ，亦非屬高等法院管轄之第一審案件，其於準備程序進行中
    ，先就被訴事實為有罪之陳述，經法官告知簡式審判程序之
    旨，並聽取其與公訴檢察官之意見後，認無不得或不宜改依
    簡式審判程序進行之處，爰依刑事訴訟法第273 條之1 第1
    項、第284 條之1 等規定，改依簡式審判程序審理；又簡式
    審判程序之證據調查，依刑事訴訟法第273 條之2 規定，不
    受同法第159 條第1 項、第161 條之2 、第161 條之3 、第
    163 條之1 及第164 條至第170 條所規定證據能力認定及調
    查方式之限制；再被告對於卷內之各項證據，均同意有證據
    能力，故卷內所列之各項證據，自得作為證據，合先敘明。
二、訊據被告雖於警詢時辯稱不知酒後駕車違法，且於檢察事務
    官2 度通知到案說明，均未到庭應訊，然其於本院審理時，
    對於上揭犯罪事實，已坦承不諱，並有刑法第185 條之3 案
    件測試觀察紀錄表、酒精濃度測試單、承辦警員職務報告、
    苗栗縣警察局通霄分局汽機車駕駛人酒後生理協調平衡檢測
    紀錄表、苗栗縣警察局舉發違反道路交通管理事件通知單及
    被告口卡照片各1 份在卷可稽，足認其於本院審理時之自白
    與事實相符，堪予採信。綜上，本件被告公共危險犯行，事
    證明確，堪以認定，應依法論科。
三、核被告所為，係犯修正前刑法第185 條之3 之公共危險罪。
    查被告行為後，刑法第185 條之3 業已於100 年11月30日修
    正公布，並於同年12月2 日起施行。按行為後法律有變更者
    ，適用行為時之法律，但行為後之法律有利於行為人者，適
    用最有利於行為人之法律，刑法第2 條第1 項定有明文。本
    件被告行為時刑法第185 條之3 公共危險罪規定為：「服用
    毒品、麻醉藥品、酒類或其他相類之物，不能安全駕駛動力
    交通工具而駕駛者，處1 年以下有期徒刑、拘役或科或併科
    15 萬 元以下罰金。」，修正後之刑法第185 條之3 ，則將
    上開規定改列第1 項，並修改為：「服用毒品、麻醉藥品、
    酒類或其他相類之物，不能安全駕駛動力交通工具而駕駛者
    ，處2 年以下有期徒刑、拘役或科或併科20萬元以下罰金。
    」，且增列第2 項條文：「因而致人於死者，處1 年以上7
    年以下有期徒刑；致重傷者，處6 月以上5 年以下有期徒刑
    。」。是被告行為後法律已有變更，應依刑法第2 條第1 項
    之規定，為「從舊從輕」之比較。經查，修正後刑法第185
    條之3 第1 項，將法定本刑提高為「處2 年以下有期徒刑、
    拘役或科或併科20萬元以下罰金。」，經比較新舊法之結果
    ，因修正後之刑法第185 條之3 第1 項規定非有利於被告，
    故依刑法第2 條第1 項前段之規定，本案應適用被告行為時
    即修正前之刑法第185 條之3 規定論處。被告前因公共危險
    案件，於96年11月19日，經本院以96年度苗交簡字第674 號
    判處有期徒刑6 月確定；又因公共危險案件，於97年4 月3
    日，經本院以97年度交易字第8 號判處有期徒刑8 月確定；
    再因公共危險案件，於97年5 月20日，經本院以97年度交易
    字第40號判處有期徒刑9 月確定；上開3 罪經合併定應執行
    有期徒刑1 年4 月確定，於98年10月7 日縮短刑期假釋出監
    ，於假釋期間併付保護管束，於同年11月10日保護管束未經
    撤銷，以已執行完畢論，有苗栗地檢署刑案資料查註紀錄表
    及臺灣高等法院被告前案紀錄表各1 份在卷可按，其於受有
    期徒刑執行完畢後，5 年以內故意再犯本案有期徒刑以上之
    罪，為累犯，應依刑法第47條第1 項規定加重其刑。
四、爰審酌被告雖於審理時坦認犯行，然其於本件之前，已有5
    次違反刑法第185 條之3 犯行，且其上開5 次犯行，呼氣酒
    精濃度均超過每公升1 毫克以上，並曾因此入監服刑，有上
    開苗栗地檢署刑案資料查註紀錄表、臺灣高等法院被告前案
    紀錄表、本院93年度苗交簡字第359 號、94年度苗交簡字第
    447 號、96年度苗交簡字第674 號、97年度交易字第8 號及
    97年度交易字第40號判決各1 份在卷可稽，其竟於警詢時猶
    侈言不知酒後駕駛動力交通工具違法，且於審理時仍以不承
    認也沒有辦法，僅騎乘短程，之前犯行業經入監執行等語，
    為己開脫，顯然無視刑法第185 條之3 最新修法之社會思潮
    ，對於酒後騎乘動力交通工具所生之危險，亦缺乏正確認知
    ，更徵其前案所科處之自由刑刑度，尚未收矯正之效，是實
    難認其有何悛悔之意，犯罪後態度難認良好，暨其為水泥工
    ，與母親同住，未婚無子女，高中肄業，及其犯罪動機、目
    的、手段、違反義務之程度、犯罪時所生危險等一切情狀，
    認檢察官求處之刑度有期徒刑1 年，並無不當，爰量處如主
    文所示之刑。
據上論斷，應依刑事訴訟法第284 條之1 、第273 條之1 第1 項
、第299 條第1 項前段，修正前刑法第185 條之3 、刑法第2 條
第1 項前段、第47條第1 項，刑法施行法第1 條之1 第1 項，判
決如主文。
本案經檢察官黃智勇到庭執行職務。
中    華    民    國   100    年    12    月    21    日
                  刑事第一庭    法  官  梁晉嘉
以上正本證明與原本無異。
如不服本判決應於收受判決後10日內向本院提出上訴書狀，並應
敘述具體理由。其未敘述上訴理由者，應於上訴期間屆滿後20日
內向本院補提理由書( 均須按他造當事人之人數附繕本) 「切勿
逕送上級法院」。告訴人或被害人如對本判決不服者，應具備理
由請求檢察官上訴，其上訴期間之計算係以檢察官收受判決正本
之日期為準。
                                書記官  楊佳紋
中    華    民    國   100    年    12    月    21    日
中華民國刑法第185條之3
服用毒品、麻醉藥品、酒類或其他相類之物，不能安全駕駛動力
交通工具而駕駛者，處 1 年以下有期徒刑、拘役或科或併科 15
萬元以下罰金。